# 销售返利的会计处理

提问人：MAODD 时间：2021-03-26 16:33:04
请教各位老师，被审计单位和客户约定全年订单达到一定金额，就按比例计算返点，在次年的货款中进行抵扣，目前的账务处理是冲减应收和营业收入。根据新收入准则的话，这个是否视同为一个单项履约义务，将返点金额确认为一项合同负债？
我不太确定这种销售返利的模式，作为单项履约义务没有问题吧？
先谢谢各位老师解答啦！

回答人：chenyiwei
合同负债是“指企业已收或应收客户对价而应向客户转让商品的义务。如企业在转让承诺的商品之前已收取的款项”，即其标的是将提供给客户的商品或服务。而主帖是说明将以抵扣未来货款的形式结算，因此不是合同负债，而属于货币性负债。应按预计在下一年度抵扣的货款确认为其他应付款，并冲减销售收入。这不属于单项履约义务，而应当按照”应付客户对价“的原则（新收入准则第十八条）处理。

提问人：MAODD 时间：2021-03-28 16:33:05
谢谢陈版主回复，我还是有些不解，希望再深入理解一下：
1 、新收入准则下公司销售返利视为向客户提供一项重大权利，所以识别为单项履约义务，在本题中不适用吗？为什么呢？（那算不算适用准则 23条合同折扣的情况？）
2 、如果不能作为单项履约义务，此处会计处理：冲减收入的对方科目，做预计负债是否比其他应付更贴切？
3 、如果不按照上述 2 的方式处理，直接冲减收入和应收是否合理？
问题有点多，望版主赐教，谢谢！

回答人：chenyiwei
1 、销售返利不是“向客户提供一项重大权利”，额外购买选择权才是。 2 、看金额是否已经确定。 3 、不可以直接抵减应收。

提问人：MAODD 时间：2021-03-30 11:03:00
陈版，还有一问，应付客户对价中提到：如果先转移商品控制权确认了收入，然后再付给客户对价，则在付给客户对价时再冲减收入，那我们是次年才抵扣客户货款，是要在次年冲减收入吗？

回答人：chenyiwei
不可以。在满足负债定义和确认条件时确认返利相关的负债，通常是在销售确认当期的期末。